ACORDAO-COMPLETO-2414179

ACÓRDÃO DE RELAÇÃO

ACÓRDÃO DE RELAÇÃO 1478/2020 ATA 21/2020 - PLENÁRIO

Acórdão 1478/2020-TCU-Plenário
Considerando que se trata de levantamento realizado nas obras do Programa de Trabalho "Ampliação do sistema de subtransmissão de energia elétrica em Manaus/AM",;
Considerando que, no presente momento, o TCU deve apreciar a quitação das multas aplicadas em desfavor de Júlio César Jaques da Silva Ribeiro e André Francisco da Silva Reis por intermédio do Acórdão 2447/2011-TCU-Plenário; 
Considerando que, ao proceder à análise do feito, a unidade técnica constatou que o valor de R$ 4.432,80 recolhido por André Francisco da Silva Reis contemplaria o saldo devedor remanescente de R$ 1,64;
Considerando, todavia, que, diante da baixíssima materialidade desse valor remanescente (R$ 1,64) , com o evidente custo de cobrança em montante muito superior a esse irrisório valor, o TCU pode conceder a subsequente quitação ao respectivo responsável, em homenagem aos princípios da razoabilidade, da economia processual e da racionalidade administrativa;
Os Ministros do Tribunal de Contas da União, reunidos em Sessão da Plenário, ACORDAM, por unanimidade, com fundamento nos arts. 143, inciso I, alínea "a" e 218 do Regimento Interno do TCU, aprovado pela Resolução nº 246, de 2011, de acordo com os pareceres emitidos nos autos, em: 
 (i) dar quitação a Júlio César Jaques da Silva Ribeiro (CPF. XXX.250.632-XX) diante do integral recolhimento da multa aplicada pelo Acórdão 2.447/2011 prolatado pelo Plenário do TCU na Sessão Ordinária de 14/9/2011 (Ata nº 38/2011) , sob as seguintes condições:
Valor original da multa: R$ 10.000,00 / Data de origem da multa: 14/9/2011
	Valores recolhidos
	Datas dos recolhimentos

	R$   618,21
	27/04/2018

	R$    619,58
	28/05/2018

	R$    622,05
	02/07/2018

	R$    629,85
	30/07/2018

	R$    631,96
	29/08/2018

	R$    631,77
	27/09/2018

	R$    634,81
	25/10/2018

	R$    637,65
	28/11/2018

	R$    636,33
	18/12/2018

	R$    637,28
	28/01/2019

	R$    639,32
	21/02/2019

	R$    642,06
	25/03/2019

	R$    646,88
	24/04/2019

	R$    650,57
	23/05/2019

	R$    651,41
	24/06/2019

	R$    651,48
	25/07/2019

	R$    652,71
	29/08/2019

	R$    653,44
	26/09/2019

	R$    653,18
	28/10/2019

	R$    653,83
	27/11/2019

	R$    657,16
	26/12/2019

	R$    664,74
	30/01/2020

	R$    666,10
	28/02/2020

	R$    667,77
	30/03/2020

 (ii) dar quitação a André Francisco da Silva Reis (CPF. XXX.394.942-XX) diante do integral recolhimento da multa aplicada pelo Acórdão 2.447/2011 prolatado pelo Plenário do TCU na Sessão Ordinária de 14/9/2011 (Ata nº 38/2011) , sob as seguintes condições:
Valor original da multa: R$ 3.000,00 / Data de origem da multa: 14/9/2011
	Valores recolhidos
	Datas dos recolhimentos

	R$   200,00
	06/02/2018

	R$    500,00
	12/03/2018

	R$    171,50
	21/06/2018

	R$    173,66
	31/07/2018

	R$    174,23
	03/09/2018

	R$    174,90
	10/10/2018

	R$    175,69
	08/11/2018

	R$    175,32
	07/01/2019

	R$    300,00
	05/02/2019

	R$    300,00
	07/03/2019

	R$    300,00
	07/05/2019

	R$    300,00
	13/06/2019

	R$    200,00
	18/07/2019

	R$    200,00
	16/08/2019

	R$    300,00
	01/11/2019

	R$    200,00
	06/01/2020

	R$    782,64
	05/02/2020

1. Processo TC-Processo 006.892/2009-7 (RELATÓRIO DE LEVANTAMENTO) 
	1.1. Apensos: TC- Processo 015.956/2020-2 (COBRANÇA EXECUTIVA) 
	1.2. Responsáveis: Andressa Veronique Pinto Gusmão de Oliveira (CPF XXX.586.702-XX) ; André Francisco da Silva Reis (CPF XXX.394.942-XX) ; Ângela Maria do Nascimento Silva Britto (CPF XXX.486.301-XX) ; Camilo Gil Cabral (CPF XXX.310.968-XX) ; Carlos Alberto de Gusmão Lobo Neto (CPF XXX.166.932-XX) ; Durcilene Ferreira Franco Rodrigues (CPF XXX.614.856-XX) ; Flávio Decat de Moura (CPF XXX.681.116-XX) ; Humberto de Alencar Brito de Souza (CPF XXX.646.322-XX) ; José Augusto de Souza Melo (CPF XXX.530.212-XX) ; João Batista Rocha do Carmo Junior (CPF XXX.158.952-XX) ; João Vanderlei Prata Andrade (XXX.159.956-XX) ; Júlio Cesar Jacques da Silva Ribeiro (CPF XXX.250.632-XX) ; Leonardo Lins de Albuquerque (CPF XXX.807.674-XX) ; Lourenço José Machado Maduro (CPF XXX.347.026-XX) ; Luís Alan de Almeida Lorenzoni (CPF XXX.105.710-XX) ; Manoel Nazareth Santanna Ribeiro (CPF XXX.364.122-XX) ; Márcia Maria Araújo Martins (CPF XXX.468.191-XX) ; Marcos Vinícius de Almeida Nogueira (CPF XXX.578.981-XX) ; Neiva Evangelista Barboza (CPF XXX.687.562-XX) ; Núbia Regina da Silva (CPF XXX.592.892-XX) ; Renê Marques Formiga (CPF XXX.887.992-XX) ; Tito Cardoso de Oliveira Neto (CPF XXX.479.612-XX) e Valdeni Batista Milhomens (CPF XXX.718.681-XX) .
	1.3. Interessado: Congresso Nacional.
	1.4. Entidades: Amazonas Distribuidora de Energia S.A. (CNPJ 02.341.467/0001-20) e Centrais Elétricas do Norte do Brasil S.A. (CNPJ 00.357.038/0001-16) .
	1.5. Relator: Ministro-Substituto André Luís de Carvalho.
	1.6. Representante do Ministério Público: Subprocurador-Geral Paulo Soares Bugarin.
	1.7. Unidade Técnica: Secretaria de Gestão de Processos (Seproc) .
	1.8. Representação legal: 
	1.8.1. Bassla Marinho Abdel Aziz (OAB/AM 13.568) , entre outros, representando a Amazonas Distribuidora de Energia S.A. e Renê Marques Formiga;
	1.8.2. Danilo Carvalho Freire Silva Filho (OAB/MG 162.033) , entre outros, representando André Francisco da Silva Reis, Carlos Alberto de Gusmão Lobo Neto, Renê Marques Formiga e Camilo Gil Cabral, além da Amazonas Distribuidora de Energia S.A;
	1.8.3. Marina de Carvalho Batista (OAB/DF 14.073) , representando a Centrais Elétricas do Norte do Brasil S.A.; 
	1.8.4. Andressa Veronique Pinto Gusmão de Oliveira, entre outros, representando Flávio Decat de Moura e Carlos Alberto de Gusmão Lobo Neto. 
	1.9. fazer o correspondente registro na ata da presente sessão de julgamento e, a partir daí, promover o envio da subjacente determinação interna para que, nos termos da Resolução TCU n.º 315, de 2020, a unidade técnica envie a cópia do presente Acórdão, com a cópia do parecer da unidade técnica, a Júlio César Jaques da Silva Ribeiro e André Francisco da Silva Reis, para ciência.

Amazonas Distribuidora de Energia S.A. (CNPJ 02.341.467/0001-20) e Centrais Elétricas do Norte do Brasil S.A. (CNPJ 00.357.038/0001-16).

Andressa Veronique Pinto Gusmão de Oliveira (CPF XXX.586.702-XX); André Francisco da Silva Reis (CPF XXX.394.942-XX); Ângela Maria do Nascimento Silva Britto (CPF XXX.486.301-XX); Camilo Gil Cabral (CPF XXX.310.968-XX); Carlos Alberto de Gusmão Lobo Neto (CPF XXX.166.932-XX); Durcilene Ferreira Franco Rodrigues (CPF XXX.614.856-XX); Flávio Decat de Moura (CPF XXX.681.116-XX); Humberto de Alencar Brito de Souza (CPF XXX.646.322-XX); José Augusto de Souza Melo (CPF XXX.530.212-XX); João Batista Rocha do Carmo Junior (CPF XXX.158.952-XX); João Vanderlei Prata Andrade (XXX.159.956-XX); Júlio Cesar Jacques da Silva Ribeiro (CPF XXX.250.632-XX); Leonardo Lins de Albuquerque (CPF XXX.807.674-XX); Lourenço José Machado Maduro (CPF XXX.347.026-XX); Luís Alan de Almeida Lorenzoni (CPF XXX.105.710-XX); Manoel Nazareth Santanna Ribeiro (CPF XXX.364.122-XX); Márcia Maria Araújo Martins (CPF XXX.468.191-XX); Marcos Vinícius de Almeida Nogueira (CPF XXX.578.981-XX); Neiva Evangelista Barboza (CPF XXX.687.562-XX); Núbia Regina da Silva (CPF XXX.592.892-XX); Renê Marques Formiga (CPF XXX.887.992-XX); Tito Cardoso de Oliveira Neto (CPF XXX.479.612-XX) e Valdeni Batista Milhomens (CPF XXX.718.681-XX).

ACORDAO-COMPLETO-2431364

Acórdão de Relação 2811/2020 - Plenário

Acórdão de Relação

ANDRÉ DE CARVALHO

Subprocurador-Geral Paulo Soares Bugarin.

RELATÓRIO DE LEVANTAMENTO (RL)

Secretaria de Gestão de Processos (Seproc).